臺灣桃園地方法院刑事附帶民事訴訟判決
110年度智重附民字第1號
原      告  高滄洋

被      告  黃盛銘


上列當事人間因被告違反商標法案件（110年度智易字第11號）
，原告提起刑事附帶民事訴訟，請求損害賠償，本院判決如下：
    主      文
原告之訴及假執行之聲請均駁回。
    事實及理由
一、原告主張：被告黃盛銘為美琪傢俱有限公司負責人，明知「
    貝多芬BEETHOVEN」（註冊/審定號第00000000號）商標文字
    ，係原告向經濟部智慧財產局（下稱智慧局）申請註冊登記
    並取得商標權，指定用於彈簧床墊、床墊等商品，現仍於商
    標權專用期間內，未經商標權人之同意或授權，不得於同一
    商品，使用相同或近似註冊商標。被告竟基於侵害商標權之
    犯意，自民國109年4月間某日起，在網路平台PCHOME商店街
    ，以「德新傢俱」名義張貼「貝多芬五段式乳膠獨立筒床墊
    」商標字樣之商品，致具有普通知識經驗之消費者有混淆或
    誤認其所提供之服務與原告相同或有關連，而侵害原告之商
    標權，爰依商標法第69條第3項、第71條第1項第3款之規定
    ，提起本件刑事附帶民事訴訟並請求以被告侵害商標權商品
    零售單價新臺幣（下同）35,800元之300倍為所受損害等語
    。並聲明：㈠被告應給付原告10,740,000元。㈡願供擔保請准
    宣告假執行。
二、被告則以：被告經營德新傢俱（美琪傢俱有限公司）販售德
    新床墊30多年，在傢俱界有知名度及高評價，被告所販售床
    墊商品均係使用被告於96年間向智慧局申請註冊登記並取得
    商標權，指定使用於床墊、彈簧床等商品之「德新」商標（
    註冊/審定號第00000000號），至「貝多芬」僅係被告所販
    售20多種床墊商品其中1種所使用之產品名稱，因床墊的材
    質、內裝、等級、適合使用對象及價格區間不同，為方便進
    出貨管理，並便利相關消費者選購，方以「貝多芬」、「曼
    哈頓」、「維納斯」、「畢卡索」等為產品名稱，此乃傢俱
    業界多年之交易習慣，且「貝多芬」此等床墊產品名稱僅係
    在床墊上另以吊牌顯示以便相關消費者選購，是被告並未將
    「貝多芬」作為商標使用，僅係以之為所販售床墊之產品名
    稱，不致使相關消費者有混淆誤認之虞等語，資為抗辯。並
    為答辯聲明：㈠原告之訴及假執行之聲請均駁回。㈡如受不利
    判決，願供擔保請准宣告免為假執行。
三、按審理第23條案件之附帶民事訴訟，認為原告之訴不合法，
    或刑事訴訟諭知無罪、免訴或不受理者，應以判決駁回之，
    智慧財產案件審理法第27條第1項前段定有明文。本件被告
    黃盛銘被訴違反商標法案件，業經本院以110年度智易字第1
    1號判決無罪在案，揆諸首揭規定，自須駁回原告之訴。又
    原告之訴既已駁回，則假執行之聲請即失所附麗，亦應併予
    駁回。
四、據上論斷，應依智慧財產案件審理法第1條前段、第27條第1
    項前段，判決如主文。
中　　華　　民　　國　　111 　年　　4 　　月　　15　　日
                  刑事第三庭  法　官　陳柏嘉 
以上正本證明與原本無異。
如不服本判決，非對於刑事訴訟之判決上訴時，不得上訴，並應
於判決送達後20日內向本院提出上訴狀（應附繕本）。
　　　　　　　　　　　　　　　書記官　鍾宜君
中　　華　　民　　國　　111 　年　　4 　　月　　15　　日